臺灣高雄地方法院刑事判決　　　　　　　 94年度易字第706號
公　訴　人　臺灣高雄地方法院檢察署檢察官
被　　　告　甲○○　男　37歲.
上列被告因違反毒品危害防制條例案件，經檢察官提起公訴（94
年度毒偵字第2520號），本院合議庭裁定由受命法官獨任進行簡
式審判程序後，判決如下：
    主  文
甲○○連續施用第二級毒品，累犯，處有期徒刑捌月。扣案含有
第二級毒品甲基安非他命成分之晶體（驗後毛重零點肆公克、零
點伍公克、零點參公克），均沒收銷燬之。
    事  實
一、甲○○前於民國（下同）90年間因施用毒品案件，經檢察官
    聲請本院以90年度毒聲字第4544號裁定送觀察、勒戒後，認
    有繼續施用毒品傾向，再經檢察官聲請本院以90年度毒聲字
    第5496號裁定施以強制戒治，先於91年2 月19日因本院以91
    年度毒聲字第433 號裁定停止戒治而釋放，嗣於91年9 月9
    日停止戒治付保護管束期滿而強制戒治執行完畢，並經本院
    以90年度訴字第2181號判決處有期徒刑7 月確定，甫於92年
    5 月1 日執行完畢。詎其仍不知悔改，復基於施用第二級毒
    品甲基安非他命之概括犯意，於前揭強制戒治執行完畢釋放
    後5 年內之93年11月中旬某日起至94年2 月23日7 、8 時許
    ，連續以平均2 、3 天施用1 次之頻率，在高雄縣岡山鎮○
    ○○○街56之4 號住處，以將甲基安非他命置放在玻璃球內
    燒烤吸取煙霧之方式施用第二級毒品甲基安非他命多次，嗣
    為警(一)於94年1 月14日12時50分許，在高雄縣岡山鎮○○路
    「前鋒國小」前盤檢而查獲（94年毒偵字第738 號）；(二)於
    94年1 月22日10時10分許，在高雄縣岡山鎮○○路旁查獲（
    94毒偵字第832 號）；(三)於94年1 月23日17時58分許，在高
    雄縣岡山鎮○○街31號前查獲（94年毒偵字第870 號）；(四)
    於94年1 月27日12時50分許，在高雄縣岡山鎮○○○○路旁
    查獲，並扣得含有第二級毒品甲基安非他命成分之晶體（驗
    後毛重0.4 公克，起訴書誤載為安非他命，94年毒偵字第94
    7 號）；(五)於94年2 月3 日11時45分許持搜索票在上開住處
    查獲（94年毒偵字第1105號）；(六)於94年2 月12日14時30分
    在高雄縣岡山鎮○○路「前鋒國小」前查獲（94年毒偵字第
    1221號）；(七)於94年2 月17日10時30分許（起訴書誤載為同
    年月翌日11時許）在高雄縣岡山鎮○○○ 路88號「太陽城汽
    車旅館228 房」內查獲，並扣得含有第二級毒品甲基安非他
    命成分之晶體（驗後毛重0.5 公克，起訴書誤載為安非他命
    ，94年毒偵字第1386號）；(八)於94年2 月23日15時30分許，
    在高雄縣岡山鎮○○○○街口盤檢而查獲，並扣得含有第二
    級毒品甲基安非他命成分之晶體（驗後毛重0.3 公克，起訴
    書誤載為安非他命，94毒偵字第1502號）。
二、案經高雄縣政府警察局岡山分局報請臺灣高雄地方法院檢察
    署檢察官偵查起訴。
    理  由
一、上揭事實業據被告於本院審理時坦承不諱，且被告上揭8 次
    被查獲所採集之尿液經檢驗後，均呈現甲基安非他命陽性反
    應，此分別有台灣檢驗科技股份有限公司(一)94年2 月14日編
    號KＺ000000000000號（見94毒偵738 號卷第17頁）、(二)94年
    2 月25日編號KＺ000000000000號（見94毒偵第832 號卷第22
    頁）、(三)94年2 月25日編號KＺ000000000000號（見94毒偵
    870 號卷第28頁）、(四)94年2 月25日編號KＺ000000000000號
    （見94毒偵947 號卷第39頁）、(五)94年2 月25日編號KＺ0000
    00000000號（見94毒偵1105號卷第23頁）、(六)94年3 月1 日
    編號KＺ000000000000號（見94毒偵1221號卷第47頁）、(七)於
    94年3 月9 日編號KＺ000000000000號（見94毒偵1386 號 卷
    第26頁）、(八)94年3 月14日編號KＺ000000000000號（見94毒
    偵1502號卷第31頁）各1 紙在卷可稽，又扣案晶體經分別送
    驗結果，均含有第二級毒品甲基安非他命成分，此分別有高
    雄醫學大學附設中和紀念醫院94年3 月1 日編號0000-000號
    檢驗報告（見94毒偵第947 號卷第38頁）、94年3 月15日編
    號0000-000號檢驗報告（見94毒偵1386號卷第29頁）、94年
    3 月15日編號0000-000號檢驗報告（見94毒偵1502號卷第34
    頁）各1 紙在卷可稽。足見被告之上開自白，與事實相符，
    自得採為認定被告犯罪之證據。另被告前於90年間因施用毒
    品案件，經檢察官聲請本院以90年度毒聲字第4544號裁定送
    觀察、勒戒後，認有繼續施用毒品傾向，再經檢察官聲請本
    院以90年度毒聲字第5496號裁定施以強制戒治，先於91年2
    月19日因本院以91 年 度毒聲字第433 號裁定停止戒治而釋
    放，嗣於91年9 月9日 停止戒治付保護管束期滿而強制戒治
    執行完畢之事實，有臺灣高等法院被告前案紀錄表、臺灣高
    等法院高雄分院93年度上訴字第921 號判決及臺灣高雄地方
    法院檢察署刑案資料查註紀錄表在卷足參，是本件被告犯行
    事證明確，堪予認定。
二、查甲基安非他命係毒品危害防制條例第2 條第2 項第2 款明
    定之第二級毒品，被告甲○○於強制戒治執行完畢釋放後5
    年內再為本件犯行，係犯毒品危害防制條例第10條第2 項之
    施用第二級毒品罪。被告多次施用第二級毒品甲基安非他命
    之犯行，時間緊接、方法相同，觸犯構成要件相同之罪，顯
    係基於概括犯意為之，為連續犯，依刑法第56條之規定，以
    一罪論並加重其刑。又被告前因施用毒品案件，經本院以90
    年度訴字第2181號判決處有期徒刑7 月確定，於92年5 月1
    日執行完畢，有臺灣高等法院被告全國前案紀錄表可參，其
    於執行完畢後5 年內再犯本件犯行，為累犯，應依刑法第47
    條之規定加重其刑，其同時有二加重事由，應依法遞加之。
    爰審酌被告前曾因施用毒品案件，經觀察、勒戒、強制戒治
    、停止戒治付保護管束仍未戒斷毒癮，顯見並無堅定悔改之
    意，然所為尚未害及他人、犯後又坦承吸食、態度良好等一
    切情狀，量處如主文所示之刑。扣案含有第二級毒品甲基安
    非他命成分之晶體（驗後毛重0.4 公克、0.5 公克、0.3 公
    克），應依毒品危害防制條例第18條第1 項前段之規定，沒
    收銷燬之。至於送驗耗費之甲基安非他命部分，既已滅失不
    存在，自無宣告沒收銷燬之必要。又起訴書所列之第一級毒
    品海洛因及扣案工具，經送驗結果均無甲基安非他命陽性反
    應，此分別有鑑定報告在卷可稽，是此部分與本案並無主刑
    從刑之附隨關係，爰不另宣告沒收，附此敘明。
據上論斷，應依刑事訴訟法第299條第1項前段，毒品危害防制條
例第10條第2 項、第18條第1 項前段，刑法第11條、第56條、第
47條、第70條，判決如主文。
中　　華　　民　　國　　94　　年　　5 　　月　　27　　日
                  刑事第十三庭  法　官  楊智守
以上證明與原本無異。
如不服本判決，應於判決送達後10日內，向本院提出上訴狀。
中　　華　　民　　國　　94　　年　　5 　　月　　27　　日
                                書記官  王美玲
附錄法條
毒品危害防制條例第10條
施用第一級毒品者，處 6 月以上 5 年以下有期徒刑。
施用第二級毒品者，處 3 年以下有期徒刑。
